【裁判字號】    92,易,2461
【裁判日期】    921006
【裁判案由】    毒品危害防制條例
【裁判全文】
臺灣板橋地方法院刑事判決                        九十二年度易字第二四六一號
    公  訴  人  臺灣板橋地方法院檢察署檢察官
    被      告  甲○○
右列被告因違反毒品危害防制條例案件，經檢察官提起公訴（九十二年度毒偵字第一
六一四號），本院依簡式審判程序判決如左：
    主  文
甲○○施用第二級毒品，累犯，處有期徒刑柒月。扣案充為施用安非他命使用之器具
壹組沒收。
    事  實
一、甲○○前因轉讓毒品違反毒品危害防制條例案件，經本院以八十九年度訴字第四
    三一號判處有期徒刑十月確定；又因施用毒品違反毒品危害防制條例案件，經依
    本院八十九年度毒聲字第四四號裁定送觀察、勒戒後，因認無繼續施用毒品之傾
    向，業由臺灣板橋地方法院檢察署檢察官於民國八十九年一月二十一日以八十九
    年度毒偵字第二九五號為不起訴處分確定；復同因施用毒品違反毒品危害防制條
    例案件，經依本院八十九年度毒聲字第四一八○號裁定送觀察、勒戒後，因認有
    繼續施用毒品之傾向而令入戒治處所施以強制戒治，並由臺灣板橋地方法院檢察
    署檢察官以八十九年度毒偵字第四七九六號聲請簡易判決處刑，經本院以八十九
    年度板簡字第一七六一號判處有期徒刑六月確定，並與上開因轉讓毒品違反毒品
    危害防制條例案件所宣告有期徒刑十月之罪刑定其應執行刑為一年二月，甫於九
    十一年九月九日縮刑假釋期滿執行完畢。詎甲○○基於施用第二級毒品之犯意，
    於九十二年五月七日零時許，在其位於臺北縣永和市○○路二二巷十九弄九號三
    樓之住處，施用第二級毒品安非他命乙次。嗣為警於同日十時四十分許在臺北縣
    永和市○○路二二巷一號前查獲，並持搜索票帶同甲○○於同日十三時許至其上
    開住處搜索，起獲甲○○所有充作施用安非他命使用之器具乙個。
二、案經臺北市政府警察局內湖分局移送臺灣板橋地方法院檢察署檢察官偵查起訴。
    理  由
一、右揭犯罪事實，業據被告甲○○自白不諱，而其為警查獲後經採集尿液囑託鑑定
    結果，亦呈安非他命類陽性反應，此有臺北市立療養院煙毒尿液檢驗報告、臺北
    市政府警察局內湖分局內湖派出所毒品案件證物委驗單對照表附卷可稽，並有充
    作施用安非他命使用之器具乙個扣案足資佐證，堪信其自白應與事實相符。又被
    告前因施用毒品違反毒品危害防制條例案件，經依本院八十九年度毒聲字第四四
    號裁定送觀察、勒戒後，因認無繼續施用毒品之傾向，業由臺灣板橋地方法院檢
    察署檢察官於八十九年一月二十一日以八十九年度毒偵字第二九五號為不起訴處
    分確定；復同因施用毒品違反毒品危害防制條例案件，經依本院八十九年度毒聲
    字第四一八○號裁定送觀察、勒戒後，因認有繼續施用毒品之傾向而令入戒治處
    所施以強制戒治，並由臺灣板橋地方法院檢察署檢察官以八十九年度毒偵字第四
    七九六號聲請簡易判決處刑，經本院以八十九年度板簡字第一七六一號判決六月
    確定等情，此亦有上開不起訴處分書、聲請簡易判決處刑書及臺灣高等法院被告
    全國前案紀錄表存卷可參。是以本件事證明確，被告三犯施用毒品之犯行，堪予
    認定。
二、按安非他命為毒品危害防制條例第二條第二項第二款所定之第二級毒品，核被告
    所為，係犯同條例第十條第二項之施用第二級毒品罪。其施用前後持有安非他命
    之低度行為為施用之高度行為所吸收，不另論罪。被告前因轉讓毒品違反毒品危
    害防制條例案件，經本院以八十九年度訴字第四三一號判處有期徒刑十月確定；
    又因施用毒品違反毒品危害防制條例案件，經本院以八十九年度板簡字第一七六
    一號判處有期徒刑六月確定，上開所宣告之二罪刑，經定其應執行刑為一年二月
    ，甫於九十一年九月九日縮刑假釋期滿執行完畢，此有臺灣高等法院被告全國前
    案紀錄表附卷可稽，其於五年以內再犯本件最重本刑為有期徒刑以上之罪，為累
    犯，應依刑法第四十七條之規定加重其刑。爰審酌被告有有多次施用毒品遭查獲
    之紀錄，素行非佳，且前已因觀察勒戒結果認無繼續施用毒品傾向而受不起訴處
    分，已受毒品危害防制條例對施用毒品人之寬典，其後復同因施用毒品因獲判罪
    刑，竟仍再次吸食，顯見並無悔意，惡性非淺，然施用毒品究為戕害自身健康之
    犯罪，本件被告施用之犯行於他人尚無明顯重大危害，並於審理中能坦認犯行，
    犯罪後之態度尚稱良好等一切情狀，量處如主文所示之刑，以示儆懲。扣案充作
    施用安非他命使用之器具乙個，係被告所有供其本件犯罪所用之物，此據被告陳
    明在卷，應依刑法第三十八條第一項第二款之規定，併為沒收之諭知。至於警同
    時查扣之第一級毒品海洛因乙包（驗餘淨重零點一五公克）、第二級毒品安非他
    命四小包（驗餘重計一點五八公克）、分裝袋八個及電子磅秤乙個等物，係被告
    綽號「安德」之友人所有，並非被告所有之物，亦非供其本件施用毒品犯罪所使
    用，此經被告於警詢及本院審理中供陳甚明，按被告既已自白犯罪，衡情就扣案
    物品部分應無故為不實否認之必要與實益，堪信所辯應屬真實；從而該等扣案物
    品既非被告所有，亦非供其施用毒品所用之物，與本件被告犯行並無所涉，自無
    從於本件被告之罪刑宣告項下併為沒收之諭知，附此敘明。
據上論斷，應依刑事訴訟法第二百七十三條之一第一項、第二百九十九條第一項前段
，毒品危害防制條例第十條第二項、第二十條第三項，刑法第十一條前段、第四十七
條、第三十八條第一項第二款，判決如主文。
本案經檢察官黃正綱到庭執行職務。
中      華      民      國      九十二      年    十      月    六      日
                                  臺灣板橋地方法院刑事第五庭
                                          法  官  楊  博  欽
右正本證明與原本無異。
如不服本判決，應於判決送達後十日內，向本院提出上訴狀。
                                          書記官  曾  美  滋
中      華      民      國      九十二      年    十      月    六      日
附錄本案論罪科刑法條全文：
毒品危害防制條例第十條
  施用第一級毒品者，處六月以上五年以下有期徒刑。
  施用第二級毒品者，處三年以下有期徒刑。


司法院資訊處製作；財團法人民間司法改革基金會備份。
